# 关于公司IPO发行前滚存利润分配的问题

提问人：zico9999 时间：2013-12-24 08:58:21
陈版：企业上市前将留存收益分配的问题一直很困扰~~ 1、拟上市企业如果有 2 个子公司，现在母公司作为股份公司开立股东大会，决定将滚存利润由老股东分享，那么此处的滚存利润是否应当包括子公司的净利润？ 2 、新准则下，由于采用成本法核算，子公司一旦净利润为负数，而母公司本体净利润为正数，是否会导致超额分配？ 3 、现在证监会的分红比例测算是按照合并报表口径，而分红是按照母公司法人实体进行的，请教如何保证分红比例？

回答人：chenyiwei
1 、法律法规对此无明确规定，但在信息披露文件中应明确界定归属于老股东独享的以前年度留存收益金额。如果该金额大于母公司个别报表层面的留存收益，应说明差额的分配方式。 2 、法律上分配利润的基础是母公司个别报表层面的未分配利润（不是单体和合并两者孰低），因此你说的情况在法律上应不会认为是超额分配。但可能导致个别报表层面减值准备是否充分的质疑，需注意解释。
3 、要求子公司也制定相应的分红政策，以配合上市主体的监管要求。